【裁判字號】    87,上訴,907
【裁判日期】    890525
【裁判案由】    毒品危害防制條例
【裁判全文】
臺灣高等法院臺南分院刑事判決          八十七年度上訴字第九七號    Ｃ
      上  訴  人
      即  被  告  甲  ○  ○
右上訴人因違反毒品危害防治條例案件，不服臺灣台南地方法院八十六年度訴字第一
八二一號中華民國八十七年三月三日第一審判決 (起訴案號：臺灣台南地方法院檢察
署八十六年度偵字第一一四八二號)，提起上訴，本院判決如左：
      主      文
原判決關於甲○○施用第一級毒品部分撤銷。
甲○○連續施用第一級毒品，免刑，扣案之塑膠袋陸拾玖個、玻璃管壹個、注射針筒
貳個均沒收。
      事      實
甲○○基於概括之犯意，自民國（下同）八十六年七月十四日起至八十六年八月二十
日止，連續多次在台南縣佳里鎮佳里興二０六之十三號住處及台南縣學甲鎮○○街一
六一號三樓之九承租之處所，以將第一級毒品海洛因針放入注射針筒滲水注射之方法
非法施用毒品海洛因，於八十六年八月二十日下午十三時許，為警在上開甲○○承租
處所台南縣學甲鎮○○街一六一號三樓之九查獲，並扣有甲○○所有供施用毒品海洛
因用之塑膠袋陸拾玖個、玻璃管壹個、注射針筒貳個，案經嘉義縣警察局報請臺灣嘉
義地方法院檢察署呈請臺灣高等法院臺南分院檢察署核轉臺灣臺南地方法院檢察署檢
察官偵查起訴。
      理      由
一、訊據被告甲○○對於前揭時地連續施用第一級毒品海洛因之事實，分於警訊、偵
    查中及本院審理時供承不諱，而被告於八十六年八月二十日下午十三時許，在台
    南縣學甲鎮○○街一六一號三樓之九為警採尿送驗結果，呈嗎啡陽性反應，有嘉
    義縣衛生局煙毒尿液檢驗單一紙在卷可稽，被告施用第一級毒品犯行，洵堪認定
    。
二、按犯施用第一級毒品之罪，應先將被告送勒戒處所觀察、勒戒，經觀察勒戒後，
    有繼續施用毒品之傾向者，由檢察官聲請法院裁定令入戒治處所強制戒治，又經
    強制戒治期滿或交付保護管束期滿，審理中由法院依修正後規定為免刑判決，毒
    品危害防制條例第二十條第一項、第二項、第二十三條第一項、第三十五條第三
    款分別定有明文。本件被告甲○○行為後，毒品危害防制條例已於八十七年五月
    二十日公布施行，自同月二十二日起生效，以之與行為時之舊法肅清煙毒條例相
    比較結果，以裁判時之新法即毒品危害防制條例之規定有利於被告，自應適用新
    法。核被告所為，係違反毒品危害防制條例第十條第一項之罪。其施用前非法持
    有第一級毒品之行為，分別為其施用之行為所吸收，不另論罪。又其施用第一級
    毒品行為，時間緊接、犯罪構成案件相同，顯係基於概括犯意為之，應分別論以
    連續犯。被告經本院依職權裁定送觀察勒戒後，認有繼續施用毒品傾向，再裁定
    施以強制戒治，復因戒治滿三個月其成效經評定為合格，無繼續戒治之必要，經
    本院裁定停止戒治，所餘戒治期間付保護管束，茲保護管束期滿，有臺灣台南地
    方法院檢察署八十九年三月三十日南清護孝字第一八四七三號函、本院戒治執行
    指揮書及回證等在卷可參，自應為免刑之判決。原審予以論罪科刑雖非無見，惟
    原判決對於法律之變更未及比較適用，尚有未洽，上訴意旨指摘原判決關於上開
    部分不當，雖無理由，惟原判決既有可議，應由本院將原判決撤銷，依法另為免
    刑之判決。扣案之塑膠袋陸拾玖個、玻璃管壹個、注射針筒貳個為被告所有供犯
    罪所用，併依法宣告沒收。
據上論斷，應依刑事訴訟法第三百六十九條第一項前段、第三百六十四條、第二百九
十九條第一項但書，毒品危害防制條例第十條第一項、第三十五條第三款、刑法第十
一條前段、第二條第一項前段、第五十六條、第三十八條第一項第二款判決如主文。
本案經檢察官羅清溪到庭執行職務。
中    華    民    國      八十九      年      五      月      二十五    日
                                  臺灣高等法院臺南分院刑事第五庭
                                      審判長法官  曾    平    杉
                                            法官  李    文    福
                                            法官  蔡    長    林
右正本證明與原本無異。
如不服本判決，應於判決送達後十日內向本院提出上訴狀，其未敘述理由者並應於提
出上訴狀後十日內向本院補提理由書（應附繕本)。
                                      法院書記官  胖    惠    墀
中    華    民    國      八十九      年      五      月      二十六    日


司法院資訊處製作；財團法人民間司法改革基金會備份。
